【裁判字號】    99,上訴,766
【裁判日期】    990923
【裁判案由】    偽造文書等
【裁判全文】
臺灣高等法院臺南分院刑事判決         99年度上訴字第766號
上  訴  人  丙○○
即  被  告
上列上訴人因偽造文書等案件，不服臺灣臺南地方法院99年度訴
字第756 號中華民國99年6 月29日第一審判決（起訴案號：臺灣
臺南地方法院檢察署99年度偵字第2000、2816、4284、5473、70
50號），提起上訴，本院判決如下：
    主  文
上訴駁回。
丙○○緩刑參年，緩刑期間付保護管束，並應向執行檢察官指定
之政府機關、政府機構、行政法人、社區或其他符合公益目的之
機構或團體提供壹佰貳拾小時之義務勞務。
    事  實
一、丙○○明知國內社會上層出不窮之詐騙集團或不法份子為掩
    飾其不法行徑，避免執法人員追究及處罰，經常利用他人名
    義申辦之行動電話以掩人耳目，在客觀上可以預見一般取得
    他人手機門號使用之行徑，常與財產犯罪有密切關連，且此
    種不法行為屢經媒體大肆宣導。竟仍意圖為自己不法所有，
    本於詐欺及行使偽造私文書之犯意，於民國98年2 月26日未
    經其父親乙○○之同意，擅自竊取乙○○之身分證件、健保
    卡、印章等物（所涉親屬竊盜罪部分，業據撤回告訴，另經
    檢察官為不起訴處分確定），分別前往臺南市○○路、成功
    路等地之通訊行，主張其受乙○○授權代理申辦門號，而在
    如附表一編號1 至5 所示之威寶電信股份有限公司（下稱威
    寶電信公司）、台灣大哥大股份有限公司（下稱台灣大哥大
    公司）、遠傳電信股份有限公司（下稱遠傳電信公司）等3
    家公司之【行動電話申請書】、【代辦委託書】上之申請者
    簽名欄、申請人親簽欄等欄位內，偽簽如附表一編號1 至5
    所示之「乙○○」之署名共5 枚，及盜蓋「乙○○」之印章
    ，而產生「乙○○」之印文2 枚，再連同乙○○之身分證、
    健保卡影本，交付予上開電信公司而行使之，致上開電信公
    司陷於錯誤，分別交付如附表一編號1 、3 至5 所示門號SI
    M 卡及搭贈之手機2 支（台灣大哥大公司及遠傳信公司各1
    支），足以生損害於乙○○及上開3 家電信公司。
    丙○○旋另基於幫助他人詐欺之不確定故意，將上開冒用乙○○名義申辦所取得如附表一編號1 、3 至5 所示00000000
    00號等行動電話門號SIM 卡4 張，以新臺幣（下同）1,000
    元代價，交予姓名、年籍均不詳，自稱「洪先生」之成年男
    子使用，以此方式幫助該「洪先生」所屬詐騙集團成員行騙
    之用。嗣該自稱「洪先生」之成年男子所屬詐騙集團成員即
    基於意圖為自己不法所有之犯意，於附表二編號1 至10所示
    時間，以附表二編號1 至10所示之詐騙手法欺騙壬○○、庚○○○、戊○○、辛○○、癸○○、丑○○、子○○、己○○、丁○○、甲○○等人，致其等10人均不疑有他、陷於錯
    誤，而依該詐騙集團成員指示，分別於附表二編號1 至10所
    示時間，將附表二編號1 至10所示金額匯入指定之帳戶內。
    嗣渠等被害人壬○○等人發覺有異，報警處理，經警循線追
    查始知上情。
二、案經宜蘭縣警察局羅東分局報請臺灣宜蘭地方法院檢察署檢
    察官呈請臺灣高等法院檢察署檢察長及高雄市政府警察局苓
    雅分局報請臺灣高雄地方法院檢察署檢察官呈請臺灣高等法
    院高雄分院檢察署檢察長令轉，暨臺南市警察局第一分局報
    請臺灣臺南地方法院檢察署檢察官偵查起訴。
    理  由
壹、程序方面
    按被告以外之人於審判外之陳述，雖不符前4 條（即刑事訴
    訟法第159 條之1 至之4） 之規定，而經當事人於審判程序
    同意作為證據，法院審酌該言詞陳述或書面陳述作成時之情
    況，認為適當者，亦得為證據，當事人、代理人或辯護人於
    法院調查證據時，知有第159 條第1 項不得為證據之情形，
    而未於言詞辯論終結前聲明異議者，視為有前項之同意，復
    為同法第159 條之5 所明定。本件被告以外之人於審判外之
    陳述，均經檢察官、被告於本院審理中表示同意作為本案之
    證據（本院卷第31頁背面），本院審酌該等證據作成時之情
    況，核無違法取證或其他瑕疵，認為以之作為證據為適當，
    均有證據能力。
貳、實體方面
一、上開事實，業據被告於警詢、偵查及法院審理時坦承不諱（
    見警卷三第1 至2 頁反面、偵卷二第8 至9 頁、偵卷三第10
    至12、15至17、41至45頁、偵卷六第4 至6 頁、偵卷八第6
    至8 頁、本院卷第50頁正反面），核與證人即被害人乙○○
    於警詢及偵查中證述：「我所有之身分證、印章等物確有遭
    人盜用辦理行動電話門號」（見警卷三第5 至6 頁、偵卷三
    第12至13、15至17、41至45頁）；證人即通訊行人員林志勇
    、郭立屏於偵查中證稱：「被告確有以乙○○名義申辦上開
    手機門號」（見偵卷三第41至45頁）；證人即被害人庚○○○、戊○○、辛○○、癸○○、丑○○、子○○、己○○、
    丁○○、甲○○於警詢及證人即被害人壬○○於警詢、偵查
    中證稱：「渠等確有遭人詐騙匯款」等語大致相符（見警卷
    一第3 至10、13至15頁、警卷二第2 至3 、12至13頁、警卷
    三第3 至4 頁、警卷四第1 至3 頁、偵卷九第5 頁）。
    此外，復有被害人壬○○之合作金庫自動櫃員機交易明細單
    及合作金庫銀行（帳號：0000000000000） 存摺內頁交易明
    細影本、被害人庚○○○之郵局（帳號：00000000000000）
    存摺內頁交易明細影本、被害人戊○○之中國信託ATM 交易
    明表、被害人辛○○之兆豐國際商業銀行網路ATM 交易明細
    表、被害人癸○○之日盛銀行網路銀行活期性存款明細、被
    害人丑○○之郵政自動櫃員機交易明細表、被害人子○○之
    郵政自動櫃員機交易明細表、被害人己○○之國泰世華myAT
    M 轉出明細查詢--查詢結果、被害人丁○○之台北富邦銀行
    轉帳交易明細、被害人甲○○之中國信託ATM 交易明表各1
    份；臺灣中小企業銀行東臺南分98年9 月22日98年東臺南活
    儲字第147 號函檢附帳號00000000000 號申請人陳泓翔之開
    戶基本資料及存款交易明細查詢單、朱金成之高雄市第三信
    用合作社客戶資料查詢單、存摺存款開戶資料登錄單、存款
    相關服務性業務往來申請/ 約定書、存摺往來明細查詢、止
    扣登錄及解除登錄單、中國信託商業銀行股份有限公司98年
    10月20日中信銀字第09822271212426號函檢附帳號00000-00
    00000 號申請人殷孝源之開戶基本資料及帳戶歷史交易查詢
    、中國信託商業銀行股份有限公司98年10月20日中信銀字第
    09822271212452號函函檢附帳號00000-0000000 號申請人殷
    孝源之開戶基本資料及帳戶歷史交易查詢、中國信託商業銀
    行股份有限公司98年10月23日中信銀字第09822271212597號
    函檢附帳號00000-0000000 號申請人殷孝源之開戶基本資料
    及帳戶歷史交易查詢、中國信託商業銀行自動化交易LOG 資
    料及財金交易各1 份；王振明之通聯調閱查詢單、YAHOO 奇
    摩露天拍賣通知函（被害人戊○○提出）、乙○○之聲明書
    （聲明未向台灣大哥大股份有限公司申請或使用門號000000
    0000號）、乙○○之聲明書（聲明未向遠傳電信股份有限公
    司申請或使用門號0000000000號）、乙○○之遠傳電信股份
    有限公司--行動電話/ 第三代行動電話服務申請書（門號：
    0000000000）、乙○○之台灣大哥大股份有限公司--行動通
    信網路業務服務申請書（門號：0000000000）、乙○○之台
    灣大哥大股份有限公司--行動通信網路業務服務申請書（門
    號：0000000000）、世盟連鎖通信事業交機回報單、乙○○
    之「台灣3G－威寶電信」行動電話預付卡服務申請書（門號
    ：0000000000）、乙○○當庭書寫姓名5 次一紙、威寶電信
    行動電話門號0000000000號之雙向通聯記錄（2009.09.01-2
    009.09.30） 、台灣大哥大資料查詢（乙○○申請00000000
    00、0000000000、0000000000、0000000000等門號）、遠傳
    電信資料查詢（乙○○申請0000 000000 門號）、威寶資料
    查詢（乙○○申請0000000000門號）、待辦委託書、詐騙集
    團寄交被害人己○○之轉帳資料、被害人己○○提供之奇摩
    拍賣網站交易內容暨得標訊息資料、被害人子○○提出之雅
    虎奇摩拍賣網站列印資料（結帳明細、得標通知）、網路IP
    /ASN查詢資料、雅虎奇摩帳號「tony-0933 」號申請人丘東
    軒基本資料、雅虎奇摩帳號「tony-0933 」號申請人丘東軒
    提供之伺服器IP位址「220.136.20 8.254」之列印畫面資料
    、露天拍賣網站回覆台南市警察局第一分局郵件、美商科高
    國際有限公司台灣分公司函各1 份在卷可證（見警卷一第21
    至30、32至33、36、43、46、49、57頁、警卷二第19至23、
    25至26、38、42、45、46、52頁、警卷三第11至21頁、31至
    49頁、警卷四第3 頁反面、5 至7 頁反面、9 頁、偵卷二第
    12至19、23至24頁、偵卷三第18、21至28、31至32、35、48
    頁、偵卷六第14至37、39頁、偵卷九第8 至9 頁），足見被
    告自白與事實相符，堪以採信。本件事證明確，被告犯行洵
    堪認定。
二、論罪科刑
  (一)按刑法上之偽造署押罪，係指單純偽造簽名、畫押而言，若
    在制式之書類上偽造他人簽名，已為一定意思表示，具有申
    請書或收據等類性質者，則係犯偽造文書罪，該偽造署押為
    偽造文書之部分行為不另論罪。本件被告在附表一編號1 至
    5 所示電信公司之行動電話服務申請書、代辦委託書之「申
    請者簽章」、「申請者簽名/ 公司負責人暨公司印鑑」等欄
    位偽簽「乙○○」之簽名及盜蓋乙○○之印章而產生「乙○○」之印文，係表示被冒名之乙○○向上開電信公司申請行
    動電話門號及授權被告代為辦理門號，具有一定法律上意義
    ，自均屬刑法所稱之偽造私文書。
  (二)查被告於遠傳電信公司、台灣大哥大公司及威寶電信公司之
    行動電話服務申請書、代辦委託書內偽造被害人乙○○署押
    及盜用乙○○印章後，持以申辦上開電信公司之行動電話門
    號，並取得4 張SIM 卡及2 支手機，係犯刑法第216 條、第
    210 條之行使偽造私文書罪及刑法第339 條第1 項之詐欺取
    財罪。又被告將其申辦之行動電話門號卡交予詐欺集團成員
    供詐欺取財之用，係犯刑法第30條第1 項前段、第339 條第
    1 項之幫助詐欺取財罪。復按如數行為於同時同地或密切接
    近之時地實施，侵害同一之法益，各行為之獨立性極為薄弱
    ，依一般社會健全觀念，在時間差距上，難以強行分開，在
    刑法評價上，以視為數個舉動之接續施行，合為包括之一行
    為予以評價，較為合理，應屬接續犯，而為包括之一罪（最
    高法院92年度台上字第4693號判決）。被告就附表一編號1
    、2 所示犯行與附表一編號3 、4 所示犯行，均係密切接近
    之時間，在同一處所所為，且侵害相同之法益，應屬接續犯
    ，而為包括一罪。公訴意旨雖僅就附表一編號1 、3 至5 所
    示偽造文書部分起訴，惟附表一編號2 所示偽造文書犯行，
    因與已起訴之附表一編號1 犯罪事實，具有接續犯之實質上
    一罪關係，為起訴效力所及，法院自應併予審理。又被告就
    附表一編號1 至5 所示偽造署押、盜用印章行為，乃偽造私
    文書之部分行為；而偽造私文書之低度行為，復為行使偽造
    私文書之高度行為所吸收，均不另論罪。被告係以一行為，
    同時觸犯行使偽造私文書與詐欺取財罪，為想像競合犯，應
    從一較重之行使偽造私文書罪處斷。另被告以1 行為交付行
    動電話門號卡予詐騙集團成員，供詐騙集團成員分別對附表
    二編號1 至10所示被害人壬○○等人詐欺取財，係以1 幫助
    行為幫助正犯即詐騙集團成員觸犯10個構成要件相同之罪名
    ，構成幫助犯之想像競合犯，應依刑法第55條規定從一重處
    斷。又被告以幫助之意思，參與構成要件以外之行為，為幫
    助犯，依刑法第30條第2 項規定，就所犯幫助詐欺取財罪部
    分，按正犯之刑減輕之。被告係於不同時間、分別前往不同
    地點之遠傳電信公司（即附表一編號1 、2 部分）、台灣大
    哥大公司（即附表一編號3 、4 部分）及威寶電信公司（即
    附表一編號5 部分）冒用被害人乙○○名義申辦行動電話門
    號卡，顯非於密切接近之時間、地點所為，自非接續犯，而
    屬數罪。其上開3 次行使偽造私文書犯行與幫助詐欺取財犯
    行間，犯意各別，行為互異，應分論併罰。
  (三)原審以本件事證明確，論以被告上開刑法罪名，並審酌被告
    不思以己力賺取生活所需，率爾冒用他人名義盜辦行動電話
    門號卡交付詐欺集團成員，俾幫助詐欺集團詐欺他人財物使
    用，造成電信公司及多位被害人受有損害，並損及電信公司
    對於門號管理之正確性，且使被冒用人滋生困擾，所為均屬
    不該，惟念其犯後坦承犯行，態度尚可，犯罪之手段尚屬平
    和，犯罪所得非鉅，並兼衡被告前科素行、智識程度、生活
    狀況等一切情狀，就被告行使偽造私文書3 罪部分，各處有
    期徒刑2 月，如易科罰金均以1,000 元折算1 日、幫助詐欺
    罪部分，處有期徒刑3 月，如易科罰金以1,000 元折算1 日
    ，應執行有期徒刑6 月，如易科罰金以1,000 元折算1 日；
    並沒收附表一編號1 至4 所示偽造之「乙○○」署押共5 枚
    。至被告於附表一編號5 所示文書上盜蓋乙○○之印章產生
    之印文，並非偽造之印文；另被告所偽造如附表一編號1 至
    5 所示私文書，因已提出於電信公司存查，非屬被告所有之
    物，均不予宣告沒收。經核認事用法並無不合，量刑亦稱妥
    適，被告上訴意旨認為世盟連鎖通信事業開出之「交機回報
    單」未經被告親自簽名，作業有瑕疵云云，指摘原判決不當
    ，非有理由，應予駁回。
  (四)被告前未曾因故意犯罪受有期徒刑以上刑之宣告，本件雖因
    一時失慮而觸刑章，惟事後已坦認犯行，頗有悔意，被告父
    親乙○○於偵查中已具狀撤回對被告竊盜部分之告訴（見99
    交查343 號偵卷第38頁），表示不再追究被告刑責，其餘附
    表二之被害人部分所受損害亦尚非重大，參酌被告本人僅係
    邊緣智能程度，對事物之認知功能與個人事務處理能力較正
    常人為差，有財團法人奇美醫院診斷證明書在卷可參（本院
    卷第54頁），本院認被告經此偵審科刑教訓，當知所警惕而
    無再犯之虞，所宣告之刑以暫不執行為適當，併諭知緩刑3
    年，緩刑期間付保護管束，並應向執行檢察官指定之政府機
    關、政府機構、行政法人、社區或其他符合公益目的之機構
    或團體提供120 小時之義務勞務，以勵自新。
據上論斷，應依刑事訴訟法第368 條，刑法第74條第1 項第1 款
、第2 項第5 款、第93條第1 項第2 款判決如主文。
本案經檢察官王碧霞到庭執行職務。
中    華    民    國    99    年    9     月    23    日
                  刑事第三庭  審判長法  官  陳義仲
                                    法  官  蔡勝雄
                                    法  官  楊清安
以上正本證明與原本無異。
偽造文書部分如不服本判決應於收受送達後10日內向本院提出上
訴書狀，其未敘述上訴理由者，並得於提起上訴後10日內向本院
補提理由書（均須按他造當事人之人數附繕本）「切勿逕送上級
法院」。
幫助詐欺部分不得上訴。
                                    書記官  蔡蘭櫻
中    華    民    國    99    年    9     月    23    日
附錄論罪法條：
中華民國刑法第216條：
行使第210 條至第215 條之文書者，依偽造、變造文書或登載不
實事項或使登載不實事項之規定處斷。
中華民國刑法第210條：
偽造、變造私文書，足以生損害於公眾或他人者，處5 年以下有
期徒刑。
中華民國刑法第339條：
意圖為自己或第三人不法之所有，以詐術使人將本人或第三人之
物交付者，處5 年以下有期徒刑、拘役或科或併科1 千元以下罰
金。
以前項方法得財產上不法之利益或使第三人得之者，亦同。
前二項之未遂犯罰之。
附表一：
┌──┬────────────┬───────┬─────────┐
│編號│  文件名稱              │  欄位        │偽造、盜蓋之署押及│
│    │                        │              │印文              │
├──┼────────────┼───────┼─────────┤
│ 1  │「遠傳」行動電話/ 第三代│申請者簽名/ 公│偽造「乙○○」之署│
│    │行動電話服務申請書（門號│司負責人暨公司│押1 枚            │
│    │：0000000000）          │印鑑欄        │                  │
│    │(偵卷二第16頁)          ├───────┼─────────┤
│    │                        │申請者簽名欄  │偽造「乙○○」之署│
│    │                        │              │押1 枚、          │
├──┼────────────┼───────┼─────────┤
│ 2  │代辦委託書              │委託人姓名/ 公│偽造「乙○○」之署│
│    │                        │司名欄        │押1 枚            │
├──┼────────────┼───────┼─────────┤
│ 3  │「台灣大哥大」行動通信網│申請人簽章欄  │偽造「乙○○」之署│
│    │路業務服務申請書（門號：│              │押1 枚            │
│    │0000000000）            │              │                  │
│    │(偵卷二第17頁)          │              │                  │
├──┼────────────┼───────┼─────────┤
│ 4  │「台灣大哥大」行動通信網│申請人簽章欄  │偽造「乙○○」之署│
│    │路業務服務申請書（門號：│              │押1 枚            │
│    │0000000000）            │              │                  │
│    │(偵卷二第18頁)          │              │                  │
├──┼────────────┼───────┼─────────┤
│ 5  │「台灣3G- 威寶電信」行動│申請人名稱欄  │盜蓋之「乙○○」印│
│    │電話預付卡服務申請書（門│              │文1 枚            │
│    │號：0000000000）        ├───────┼─────────┤
│    │（偵卷二第23-24 頁）    │申請人親簽欄  │盜蓋之「乙○○」印│
│    │                        │              │文1 枚            │
└──┴────────────┴───────┴─────────┘
 附表二
┌──┬────┬─────────┬──────────┬─────────┐
│編號│ 被害人 │ 詐  騙  手  法   │   匯款時間、金額   │    匯 款 帳 戶   │
├──┼────┼─────────┼──────────┼─────────┤
│ 1  │ 壬○○ │於98年9 月2 日前某│於98年9 月7 日14時58│陳泓翔（業經臺灣臺│
│    │        │日，在奇摩拍賣網站│分許，壬○○使用其合│南地方法院檢察署檢│
│    │        │上虛偽刊登販賣「葡│作金庫銀行羅東分行帳│察官以99年度偵字第│
│    │        │萄王995 健康食品」│戶（帳號：000-000000│2012號、2933號、29│
│    │        │之訊息（賣家聯絡電│4401），以ATM 轉帳之│35號、3172號、3773│
│    │        │話：0000-000-000號│方式，匯款4,780 元  │號為不起訴處分確定│
│    │        │），適壬○○於98年│                    │）之臺灣中小企業銀│
│    │        │9 月2 日20時許，上│                    │行東臺南分行帳號05│
│    │        │網瀏覽該網頁時陷於│                    │0-00000000000 號帳│
│    │        │錯誤而下標購買，並│                    │戶                │
│    │        │透過上開行動電話門│                    │                  │
│    │        │號0000-000-000號與│                    │                  │
│    │        │賣家聯繫買賣事宜  │                    │                  │
├──┼────┼─────────┼──────────┼─────────┤
│ 2  │庚○○○│於98年9 月6 日22時│於98年9 月7 日18時許│朱金成（已歿，業經│
│    │        │前某時，在奇摩拍賣│，庚○○○至桃園縣新│不起訴處分確定）之│
│    │        │網站上虛偽刊登販賣│屋鄉○○○路便利超商│高雄市第三信用合作│
│    │        │奇美24吋液晶電視之│，使用其郵局帳戶（帳│社左營分社帳號0100│
│    │        │訊息（賣家聯絡電話│號：0000000-0000000 │000000000 號帳戶  │
│    │        │：0000-000-000號）│），以ATM 轉帳之方式│                  │
│    │        │，而以此詐術致范姜│，匯款5,700 元      │                  │
│    │        │永德陷於錯誤，於同│                    │                  │
│    │        │日22時下標購買該液│                    │                  │
│    │        │晶電視1 台，並於同│                    │                  │
│    │        │年9 月7 日16時47分│                    │                  │
│    │        │許，以其持用之行動│                    │                  │
│    │        │電話門號0000-000-0│                    │                  │
│    │        │00號與丙○○所提供│                    │                  │
│    │        │之上開門號即賣家聯│                    │                  │
│    │        │絡電話0000-000-000│                    │                  │
│    │        │號聯絡買賣事宜    │                    │                  │
├──┼────┼─────────┼──────────┼─────────┤
│ 3  │ 戊○○ │於98年9 月8 日8時 │於98年9 月8 日13時6 │朱金成（已歿，業經│
│    │        │前某時，在奇摩拍賣│分許，戊○○至臺北縣│不起訴處分確定）之│
│    │        │網站上虛偽刊登販賣│泰山鄉○○街30號便利│高雄市第三信用合作│
│    │        │phillips漾彩系列2.│商店中，利用自動櫃員│社左營分社帳號0100│
│    │        │5 吋500G B行動硬碟│機，以ATM 轉帳之方式│000000000 號帳戶  │
│    │        │之訊息（上留有賣家│，匯款2,210 元      │                  │
│    │        │聯絡電話：0000-000│                    │                  │
│    │        │-194號），而以此詐│                    │                  │
│    │        │術致戊○○陷於錯誤│                    │                  │
│    │        │，於同日8 時20分許│                    │                  │
│    │        │下標購買該行動硬碟│                    │                  │
│    │        │1 個，並於同日10時│                    │                  │
│    │        │32分許及12時58分許│                    │                  │
│    │        │，以其持用之行動電│                    │                  │
│    │        │話門號0000-000-000│                    │                  │
│    │        │號與丙○○所提供之│                    │                  │
│    │        │上開門號即賣家聯絡│                    │                  │
│    │        │電話0000-000-000號│                    │                  │
│    │        │聯絡買賣事宜      │                    │                  │
├──┼────┼─────────┼──────────┼─────────┤
│ 4  │ 辛○○ │於98年9 月8 日13時│於98年9 月8 日14時2 │朱金成（已歿，業經│
│    │        │前某時，在奇摩拍賣│分許，辛○○在臺中縣│不起訴處分確定）之│
│    │        │網站上虛偽刊登販賣│沙鹿鎮○路○街21號住│高雄市第三信用合作│
│    │        │賀寶芙產品之訊息（│處，使用其郵局帳戶（│社左營分社帳號0100│
│    │        │上留有賣家聯絡電話│帳號：00000000000000│000000000 號帳戶  │
│    │        │：0000-000-000號）│30），以網路ATM 轉帳│                  │
│    │        │，而以此詐術致范凌│之方式，匯款5,000 元│                  │
│    │        │宥陷於錯誤，於同日│                    │                  │
│    │        │13時許下標購買該產│                    │                  │
│    │        │品                │                    │                  │
├──┼────┼─────────┼──────────┼─────────┤
│ 5  │ 癸○○ │於98年9 月8 日15時│於98年9 月8 日15時56│朱金成（已歿，業經│
│    │        │前某時，在奇摩拍賣│分許，癸○○在其位於│不起訴處分確定）之│
│    │        │網站上虛偽刊登販賣│臺北縣林口鄉○○○路│高雄市第三信用合作│
│    │        │美心月餅之訊息（上│1 段382 號9 樓住處，│社左營分社帳號0100│
│    │        │留有賣家帳號聯絡電│使用其日盛銀行帳戶（│000000000 號帳戶  │
│    │        │話：0000-000-000號│帳號：000-00000000-0│                  │
│    │        │），而以此詐術致陳│00），以網路ATM 轉帳│                  │
│    │        │秀惠陷於錯誤，於同│之方式，匯款930 元  │                  │
│    │        │日15時許下標購買該│                    │                  │
│    │        │月餅1 盒          │                    │                  │
│    │        │                  │                    │                  │
├──┼────┼─────────┼──────────┼─────────┤
│ 6  │ 丑○○ │於98年9 月9 日10時│於98年9 月9 日13時12│朱金成（已歿，業經│
│    │        │前某時，在奇摩拍賣│分許，丑○○至臺中縣│不起訴處分確定）之│
│    │        │網站上虛偽刊登販賣│東勢鎮○○路43號東勢│高雄市第三信用合作│
│    │        │AMDPneomIIX2550BE │郵局，使用其郵局帳戶│社左營分社帳號0100│
│    │        │電腦中央處理器之訊│，以ATM 轉帳之方式，│000000000 號帳戶  │
│    │        │息（上留有賣家聯絡│匯款2,700 元        │                  │
│    │        │電話：0000-000-000│                    │                  │
│    │        │號），而以此詐術致│                    │                  │
│    │        │丑○○陷於錯誤，於│                    │                  │
│    │        │同日10時許，下標購│                    │                  │
│    │        │買該電腦中央處理器│                    │                  │
│    │        │1 個              │                    │                  │
├──┼────┼─────────┼──────────┼─────────┤
│ 7  │ 子○○ │於98年9 月22日17時│於98年9 月28日10時16│殷孝源（另案經臺灣│
│    │        │28分許，在雅虎奇摩│分許，子○○至高雄市│板橋地方法院審理中│
│    │        │拍賣網站上，以虛偽│苓雅區○○○路116號 │）之中國信託商業銀│
│    │        │拍賣帳號刊登「賀寶│，使用其郵局帳戶，以│行雙和分行帳號822-│
│    │        │芙奶昔系列～保證公│ATM 轉帳之方式，匯款│0000000000000000號│
│    │        │司貨～最新鮮的產品│2,400 元            │帳戶              │
│    │        │」之不實拍賣訊息（│                    │                  │
│    │        │上留有賣家聯絡電話│                    │                  │
│    │        │：0000-000-000號）│                    │                  │
│    │        │，並透過上開行動電│                    │                  │
│    │        │話門號0000-000-000│                    │                  │
│    │        │號與賣家聯繫買賣事│                    │                  │
│    │        │宜，使子○○信以為│                    │                  │
│    │        │真，致其陷於錯誤而│                    │                  │
│    │        │下標購買          │                    │                  │
├──┼────┼─────────┼──────────┼─────────┤
│ 8  │ 己○○ │於98年9 月27日10時│於98年9 月28日8 時37│殷孝源（另案經臺灣│
│    │        │前某時許，在雅虎奇│分許，己○○使用其母│板橋地方法院審理中│
│    │        │摩拍賣網站上刊登販│親許麗琴之臺灣中小企│）之中國信託商業銀│
│    │        │賣「MSI 微星筆記型│業銀行帳戶（帳號：00│行雙和分行帳號822-│
│    │        │電腦」1 台之訊息（│00000000000000），以│0000000000000000號│
│    │        │上留有賣家聯絡電話│網路ATM 轉帳之方式，│帳戶              │
│    │        │：0000-000-000號）│匯款9,830 元        │                  │
│    │        │，並透過上開行動電│                    │                  │
│    │        │話門號0000-000-000│                    │                  │
│    │        │號與賣家聯繫買賣事│                    │                  │
│    │        │宜，使己○○信以為│                    │                  │
│    │        │真，致其陷於錯誤，│                    │                  │
│    │        │而於98年9 月27日予│                    │                  │
│    │        │以下標購買        │                    │                  │
├──┼────┼─────────┼──────────┼─────────┤
│ 9  │ 丁○○ │於98年9 月28日前某│於98年9 月28日9 時許│殷孝源（另案經臺灣│
│    │        │時，在奇摩拍賣網站│，丁○○至台北富邦銀│板橋地方法院審理中│
│    │        │上虛偽刊登販賣賀寶│行世貿分行，使用其朋│）之中國信託商業銀│
│    │        │芙奶昔之訊息（上留│友李巧玲之合作金庫銀│行雙和分行帳號822-│
│    │        │有賣家聯絡電話：09│行世貿分行帳戶，以AT│0000000000000000號│
│    │        │00-000-000號），致│M 轉帳之方式，匯款9,│帳戶              │
│    │        │丁○○陷於錯誤，下│960 元              │                  │
│    │        │標購買，並透過上開│                    │                  │
│    │        │行動電話門號0986-3│                    │                  │
│    │        │54-194號與賣家聯繫│                    │                  │
│    │        │買賣事宜          │                    │                  │
├──┼────┼─────────┼──────────┼─────────┤
│ 10 │ 甲○○ │於98年9 月29日前某│於98年9 月29日15時2 │殷孝源（另案經臺灣│
│    │        │時，在奇摩拍賣網站│分許，甲○○至臺中市│板橋地方法院審理中│
│    │        │上虛偽刊登販賣拍立│南屯區○○○路統一便│）之中國信託商業銀│
│    │        │得及底片之訊息（上│利商店中，利用自動櫃│行雙和分行帳號822-│
│    │        │留有賣家聯絡電話：│員機，以ATM 轉帳之方│0000000000000000號│
│    │        │0000-000-000號），│式，匯款3,400 元    │帳戶              │
│    │        │致甲○○陷於錯誤，│                    │                  │
│    │        │下標購買，並透過上│                    │                  │
│    │        │開行動電話門號0986│                    │                  │
│    │        │-354-194號與賣家聯│                    │                  │
│    │        │繫買賣事宜        │                    │                  │
└──┴────┴─────────┴──────────┴─────────┘

司法院資訊處製作；財團法人民間司法改革基金會備份。
